【裁判字號】    97,裁,377
【裁判日期】    970110
【裁判案由】    辭職
【裁判全文】
最  高  行  政  法  院  裁  定
                                     97年度裁字第00377號
上  訴  人  甲○○
                          送達代收人  乙○○
被 上訴 人  內政部警政署保安警察第二總隊
代  表  人  何正成
                          送達代收人  丙○○
訴訟代理人  丁○○
上列當事人間辭職事件，上訴人對於中華民國96年6月7日臺北高
等行政法院95年度訴字第2630號判決，提起上訴，本院裁定如下
：
    主  文
上訴駁回。
上訴審訴訟費用由上訴人負擔。
    理  由
按對於高等行政法院判決之上訴，非以其違背法令為理由，不得
為之，行政訴訟法第242條定有明文。是對於高等行政法院判決
上訴，非主張該判決違背法令以為上訴理由，即屬不應准許，自
應認為不合法而駁回之。本件上訴人原係被上訴人之第二大隊第
二中隊隊員，前因病辦理延長病假，期滿仍不能銷假，經內政部
警政署依公務人員請假規則第5條第1項規定，以民國92年7月28
日警署人乙字第1199號令，核定上訴人自延長病假期滿之翌日（
92年6月23日）起停職生效，並於93年1月17日改辦留職停薪在案
。上訴人於留職停薪期滿前，以未病癒為由，提出財團法人奇美
醫院診斷證明書，申請資遣，因該診斷證明書不符公務人員任用
法第29條第1項第3款應提出經公立醫院證明身體衰弱不能勝任工
作之規定，經被上訴人函請上訴人限期補正，迄未補正，而不予
受理。上訴人始於94年6月17日申請復職，被上訴人遂以94年8月
23日人一字第0940009369號令准自94年8月5日復職，上訴人於94
年8月29日辦理復職手續，旋請事病假至同年11月30日。嗣被上
訴人依銓敘部以94年11月17日部特二字第0942558947號函釋，以
上訴人留職停薪期滿，逾期未復職，應視同辭職，作成94年11月
28日保二人一字第0940013571號處分，核定上訴人溯自93年6月2
3日起辭職生效，並註銷上開復職令。上訴人不服，循序提起行
政訴訟，經原審以95年度訴字第2630號判決駁回，遂提起上訴。
經查上訴人在原審之各項主張如何不足採，原判決均已詳為論斷
，並無不合。核其上訴理由狀所載內容，無非係以其對法律之誤
解任加指摘被上訴人之原處分違法，並未具體說明原判決有何違
背法令，依首揭說明，其上訴為不合法。據上論結，本件上訴為
不合法，依行政訴訟法第249條第1項前段、第104條、民事訴訟
法第95條、第78條，裁定如主文。
中    華    民    國    97    年    1     月    10    日
                    最高行政法院第三庭
                        審判長法官  黃  璽  君
                              法官  林  茂  權
                              法官  鄭  忠  仁
                              法官  黃  本  仁
                              法官  吳  東  都
以  上  正  本  證  明  與  原  本  無  異
中    華    民    國    97    年    1     月    11    日
                              書記官  彭  秀  玲


司法院資訊處製作；財團法人民間司法改革基金會備份。
